臺灣高等法院臺南分院刑事判決　　　　100年度上訴字第884號
上　訴　人
即　被　告　蔡清標
選任辯護人　裘佩恩律師（扶助律師）
　　　　　　魏琳珊律師（扶助律師）
上列上訴人因毒品危害防制條例案件，不服臺灣嘉義地方法院10
0 年度訴字第363 號中華民國100 年8 月2 日第一審判決（起訴
案號：臺灣嘉義地方法院檢察署100 年度偵字第2737號），提起
上訴，本院判決如下：
    主  文
上訴駁回。
    事  實
一、蔡清標（綽號「雞哥」、「雞仔」）前因違反麻醉藥品管理
    條例、藥事法等案件，經臺灣嘉義地方法院82年度訴字第79
    3 號及82年度訴字第988 號判決分別判處有期徒刑7 月、6
    月及有期徒刑5 年4 月確定，並經臺灣嘉義地方法院83年度
    聲字第89號裁定應執行有期徒刑6 年確定（第一部分），於
    民國84年10月24日因縮短刑期假釋出監。復因違反麻醉藥品
    管理條例及藥事法等案件，經臺灣嘉義地方法院85年度訴字
    第466 號判決判處有期徒刑4 年6 月、7 月、7 月，應執行
    有期徒刑5 年5 月確定，並與前開假釋經撤銷應執行殘刑有
    期徒刑3 年9 月又21日部分接續執行，再於91年1 月31日因
    縮短刑期假釋出監。再因違反動產擔保交易案件，經臺灣嘉
    義地方法院93年嘉簡字第913 號判決判處有期徒刑3 月確定
    （第二部分），嗣後前開第一部分於96年7 月16日經本院96
    年度聲減字第615 號裁定有期徒刑7 月、6 月部分減為有期
    徒刑3 月又15日、3 月，與有期徒刑5 年4 月部分定應執行
    有期徒刑5 年5 月又15日確定，而前開假釋再經撤銷應執行
    殘刑有期徒刑2 年7 月又18日部分，復與前開第二部分有期
    徒刑3 月減為1 月又15日部分接續執行，甫於96年7 月16日
    因徒刑執行完畢出監。詎其仍不知悔改，明知海洛因屬毒品
    危害防制條例第2 條第2 項第1 款所規定之第一級毒品，非
    經許可，不得持有或販賣，仍與林志清（販賣毒品犯行，另
    案經臺灣嘉義地方法院於99年8 月13日以99年度訴字第177
    號判決判處有期徒刑15年6 月，並經本院於100 年2 月22日
    以99年度上訴字第907 號判決駁回上訴，嗣經最高法院於
    100 年4 月29日以100 年度台上字第2186號判決駁回上訴確
    定）共同基於意圖營利販賣第一級毒品海洛因之犯意聯絡，
    以林志清所使用門號0000000000號之行動電話，與郭明忠（
    綽號阿偉）所使用門號0000000000號行動電話為聯絡工具，
    於97 年10 月21日晚上9 時許，與郭明忠聯繫購買海洛因地
    點後，旋即於同日晚上9 時10分許，在嘉義市○○路上嘉義
    交流道下之巴士客運站旁，以新臺幣（下同）1 千元價格，
    以一手交錢一手交貨之方式，交付販賣海洛因1 包予郭明忠
    得手，嗣經警循線查獲。
二、案經臺灣高等法院臺南分院檢察署於100 年3 月9 日以檢仁
    字第1000000148號函送臺灣嘉義地方法院檢察署檢察官偵查
    起訴。
    理  由
甲、證據能力之說明:
一、按被告以外之人於審判外之言詞或書面陳述，除法律有規定
    者外，不得作為證據，刑事訴訟法第159條第1項定有明文。
    查證人郭明忠於警詢時所為之陳述，屬被告以外之人於審判
    外之言詞陳述，且被告之辯護人已表明不同意作為證據使用
    之意思，依刑事訴訟法第159條第1項之規定，不具證據能力
    。
二、證人郭明忠、林志清於偵查中所為之陳述，係其於偵查中具
    結後所為之陳述，亦無證據足認有何顯不可信之外部狀況，
    依刑事訴訟法第159 條之1 第2 項定，應認有證據能力。至
    於辯護意旨雖稱證人郭明忠有關賣家是被告雞仔之證述，依
    第刑事訴訟法第160 條規定不得作為證據云云（本院卷第55
    頁）。惟刑事訴訟法第160 條雖規定：「證人之個人意見或
    推測之詞，除以實際經驗為基礎者外，不得作為證據。」查
    被告以外之人即證人郭明忠向檢察官證稱：「林志清說他有
    約一個朋友雞仔在北港路」、「賣家是雞仔，我不確定，是
    林志清告訴我的」、「林志清說裡面的人是雞仔」等語（見
    臺灣嘉義地方法院檢察署100 年度他字第439 號卷第76至79
    頁，證人結文見第81頁），係證人郭明忠向檢察官轉述其他
    案發在場者即林志清所言，證人郭明忠及其他在場者林志清
    之供述，皆屬審判外供述，學理上稱為雙重傳聞，雙重傳聞
    之全部供述均須符合傳聞例外，始得具備證據能力，然證人
    林志清前所述與證人郭明忠轉述部分之供述，同前所述，均
    合於刑事訴訟法159 條之1 第2 項規定，因之具備證據能力
    。
三、電話監聽譯文三則（通訊監察譯文）部分，均屬依據監聽錄
    音結果予以翻譯之文字，固具文書證據之外觀，然實際上仍
    應認係監聽所得之錄音帶，即調查犯罪所得之證物，且其全
    憑機械力所得，未經人為操作，未伴有人之主觀意見，乃屬
    2003年修正刑事訴訟法第165 條之1 第2 項所稱之新科技證
    物。倘其蒐證程序合法，且當事人已承認監聽錄音譯文之內
    容屬實，或對於該譯文內容並無爭執，而法院復已就該譯文
    依法踐行調查證據程序者，該監聽錄音之譯文即與播放錄音
    有同等價值，自有證據能力（最高法院93年度臺上字第6510
    號、94年度臺上字第4665號、95年度臺上字第295 號、97年
    度臺上字第2023號、98年度臺上字第527 號判決意旨參照）
    。本件電話監聽譯文三則係合法通訊監察所得，有臺灣嘉義
    地方法院97年聲監字第421 號、97年聲監續字第332 號通訊
    監察卷宗影本在卷可稽，並經本院核閱無誤，況臺灣嘉義地
    方法院99年度訴字第177 號99年5 月25日準備程序時，當庭
    勘驗通訊監察光碟結果如附表之通訊監察譯文三則，第一、
    三則譯文內容均經林志清業已承認係其對話內容（見臺灣嘉
    義地方法院99年度訴字第177 號卷第64、65頁），第二則譯
    文雖林志清無法確認其親述對話云云；惟經臺灣嘉義地方法
    院於審理該案時，向內政部警政署刑事警察局函查結果，實
    係因監察目標即0000000000號設定轉接（按：轉接至000000
    0000號係遠傳電信股份有限公司系統門號），監察系統將後
    續轉接動作視為「接聽」動作，故自通話建立開始響鈴時，
    即進行監察，因此該通「無回應」電話監察所得內容應為發
    話方00 00000000 號當時之背景聲音，此有該局99年6 月18
    日日刑通字第0990074531號函及附件「證據瀏覽器」畫面說
    明、及遠傳電信股份有限公司行動電話基本資料查詢回覆在
    卷可佐（見同上99年度訴字第177 號卷第121 至125 頁、19
    0 頁），其第二則通訊監察譯文並無顯不可信情形，前揭三
    則通訊監察譯文又均係為證明犯罪事實存否必要，並經原審
    及本院於審理時就上開通訊監察譯文依法提示予檢察官、被
    告及辯護人，踐行調查證據之程序，經核與監聽錄音具有相
    同之價值，自均具有證據能力。
四、內政部警政署刑事警察局98年9月21日刑鑑字第0980130870
    號測謊鑑定書（見臺灣嘉義地方法院檢察署98年度偵字第42
    62號卷第51至70頁），其中關於98年9 月18日實施測謊鑑定
    前，業經鑑定人對林志清告以權利事項，由林志清簽立具結
    書表明自願接受測謊之旨，且測試環境良好，無不當外力干
    擾，測謊儀器運作正常，施測謊鑑定後，並已出具鑑定結果
    通知書，載明具體之鑑驗方法，檢附鑑定過程之相關資料，
    是依刑事訴訟法第206 條第1 項、第208 條等規定，應有證
    據能力。雖依林志清所提出之醫院診斷證明書及病歷（見同
    上99年度訴字第177 號卷第41至43頁），林志清經檢查有原
    發性心肌病變合併充血性心臟衰竭，係在97年1 月20日入院
    4 日診斷所得，自97年6 月門診後即無於該院追蹤，自其病
    歷內亦載明自97年1 月29日至97年6 月17日治療效果均係「
    穩定進步」，有前開病歷可憑；自最後門診日距98年9 月18
    日測謊時已逾1 年3 月，林志清未再因前開檢查結果再因心
    血管疾病接受治療之紀錄，其說明自不足資以認定林志清測
    謊時確有高血壓症狀致不適宜測謊之情形；再林志清於受測
    前自述身體狀況「還好」，經鑑定人測試結果，亦認其身心
    狀況符合測謊條件，至於測謊鑑定題目未直接設定有無「販
    賣」一節，未經該案辯護人聲請且與前開測謊鑑定書受測題
    目並無相悖，足徵該案之測謊鑑定書自具證據能力。
五、被告以外之人於審判外之陳述，經當事人於審判程序同意作
    為證據，法院審酌該言詞陳述或書面陳述作成時之情況，認
    為適當者，亦得為證據。當事人、代理人或辯護人於法院調
    查證據時，知有第159 條第1 項不得為證據之情形，而未於
    言詞辯論終結前聲明異議，視為有前項之同意，刑事訴訟法
    第159 條之5 定有明文。查本案以下所援引之其餘證據，被
    告暨其辯護人於本院準備程序中均明示同意此部分之證據有
    證據能力（見本院卷第50頁），且迄至言詞辯論終結前亦均
    未再聲明異議或表示否定之意見，本院審酌上開證據資料製
    作時之情況，尚無違法不當及證明力明顯過低之瑕疵，且認
    為以之作為證據應屬適當，依刑事訴訟法第159 條之5 規定
    ，認前揭證據資料均有證據能力。
乙、實體方面：
壹、認定犯罪事實所憑之證據及理由：
一、訊據被告矢口否認有販賣第一級毒品海洛因之事實，辯稱：
    郭明忠稱伊賣海洛因，林志清則稱伊賣安非他命，顯不合理
    。當日伊未去北港路交流道，是林志清母親及妹妹來會客時
    要伊幫林志清擔罪，沒想到卻讓伊變成販毒之人，伊確未曾
    販賣毒品云云。辯護意旨另稱: (一)證人郭明忠有關賣家為被
    告蔡清標（雞仔）之供述，與林志清之陳述不符，不足採信
    ；(二)被告或共犯之自白，不得作為有罪判決之唯一證據，被
    告蔡清標於警詢及偵查中有關「其當日前往嘉義市○○路嘉
    義交流道下之巴士客運站旁」之自白，與事實不符，不得逕
    採為證據，林志清所述係卸責之詞，且與郭明忠之證詞歧異
    ，均不得作為被告有罪之認定；(三)卷附電話通聯紀綠並無被
    告參與之對話，亦未提及被告有與林志清共同販賣毒品，本
    案卷證無法證明被告販賣第一級毒品海洛因云云。
二、經查：
  (一)被告於原審審理時雖辯稱：伊是應林志清母親及其妹妹之要
    求，幫林志清講話，才會承認當日前往嘉義市○○路上嘉義
    交流道下之巴士客運站旁，實際伊當晚並未至上開處所云云
    。惟查:
  1.如被告所供屬實，則被告理應協助林志清完全排除林志清涉
    及本案之任何嫌疑，方能達到林志清之母及妹之關說目的。
    然被告於97年10月21日晚上9 時10分許，曾在嘉義市○○路
    上嘉義交流道下之巴士客運站旁出現之事實，業據被告於臺
    灣嘉義地方法院檢察署檢察官偵訊時供述在卷。被告供稱：
    是林志清打電話給伊，說郭明忠在難過，說阿偉問伊有沒有
    毒品，剛好伊朋友來找伊，朋友名字忘記了，…，伊開車載
    伊朋友過去，約在嘉義交流道下之巴士客運站旁，伊到的時
    候，伊就叫林志清及郭明忠到伊車上，伊朋友當時坐在副駕
    駛座，林志清坐在伊後面，郭明忠坐在伊朋友後方，伊叫他
    們和伊朋友自己講，阿偉都是在施用海洛因。朋友應該是拿
    海洛因給郭明忠。那天不是伊賣毒品給郭明忠，是伊朋友，
    他（指郭明忠）原本是說要向伊買，但伊剛好沒有，而伊朋
    友當時過來找伊，伊朋友就叫伊向郭明忠說叫他過來等語（
    見臺灣嘉義地方法院檢察署100 年度他字第439 號卷第71、
    72 頁 ）。嗣於臺灣嘉義地方法院審理99年度訴字第177 號
    林志清違反毒品危害防制條例案件（下稱林志清前案）時，
    以證人身分出庭證述：由伊開車，朋友坐在副駕駛座，他們
    一起上車，林志清先上車，坐在伊後面就是駕駛座的正後面
    ，阿偉坐在林志清旁邊；林志清說他朋友不舒服，要買藥，
    問伊有沒有，伊說沒有，伊朋友在車上說叫他過來；伊朋友
    是水果名等語（見林志清前案99年度訴字第177 號卷第147
    、150 頁）。由上開被告所供述之內容觀之，被告仍供承林
    志清當日曾至該處，且與郭明忠上車，對各人所坐之位置描
    述相當清楚，林志清亦知悉郭明忠要購買海洛因，由郭明忠
    向其朋友購買海洛因，並未將林志清之販賣海洛因之嫌疑完
    全排除。另被告又稱其友為水果名，由該水果名之友人在當
    時林志清亦在場之車上，交付海洛因予當時坐在林志清身旁
    之郭明忠，復使林志清陷於販賣海洛因嫌疑之境地，對林志
    清販賣海洛因之嫌疑，並無排除之功能。則其所辯係應林志
    清之母、妹之要求而承認前揭事實，顯無相當之必要性，且
    亦與一般之事理相違。況被告前開供述，亦僅坦承在前開時
    、地在現場而已，係由其一水果名稱之友人販賣海洛因，而
    堅不供出該朋友之真實姓名，又如何得以證明其係應林志清
    之母及妹之要求，而代林志清解除犯罪嫌疑？
  2.證人即林志清之母林陳麗玉於本院審理時到庭證稱：林志清
    被押之後，伊有去監獄去看過林志清和被告，是伊自己去的
    ，被告沒有說什麼，只是伊問他（蔡清標）為什麼作這種事
    情，被告沒有說話；伊是去看伊兒子林志清，林志清說叫伊
    過去看被告，伊才去看被告的，林志清說他的藥都是向被告
    拿的，伊說林志清向你（蔡清標）拿藥來吃，但這案子林志
    清沒有販賣，卻被判了15年6 月等語（見本院100 年11月9
    日審判筆錄，本院卷第72頁背面至第74頁）。是依上開證人
    林陳麗玉之證述，證人林陳麗玉雖曾至監獄探視被告蔡清標
    ，惟未曾要求被告蔡清標替林志清擔罪，反而就林志清施用
    的毒品均來自被告蔡清標乙事質問於被告。被告蔡清標見證
    人林陳麗玉於本院100 年11月9 日審判期日為上開證詞後，
    又當庭聲請訊問當日陪同林陳麗玉到庭之證人邱俊道，並稱
    證人邱俊道有與林陳麗玉一同去監獄會面等語，經證人邱俊
    道證稱: 印象中有一次，因為林陳麗玉不識字，麻煩伊載她
    過去辦理被告會面，林陳麗玉與被告說話的時候，伊有使用
    話筒，但伊沒有講話，伊聽一下子，因為電話聲音很小聲，
    伊後來就把話筒掛了，伊並沒有聽到林陳麗玉叫被告幫林志
    清扛罪的事情，林志清沒有委託伊去向被告說什麼話等語（
    見本院卷第74至75頁），由上述證人林陳麗玉、邱俊道之證
    述，益可證被告辯稱證人林陳麗玉要被告替林志清擔罪，伊
    才會承認當日前往嘉義市○○路上嘉義交流道下之巴士客運
    站旁，實際伊當晚並未至上開處所云云，與事實不符，不可
    採信。
  3.況被告當日晚上確實在前揭地、點之事實，亦分據證人林志
    清、郭明忠於原審審理時結證明確。證人林志清證稱：97年
    10 月21 日那個晚上9 點多，在嘉義北港路那裡拿的；被告
    開車，伊過去被告的車那裡跟被告拿的等語（見原審卷第
    176 、178 頁）。證人郭明忠證稱：海洛因也是在那裡跟人
    買的，現在問的這條是伊跟一個叫志清的，他去買的，…他
    說的是他跟蔡清標買的，在拿的過程那時是晚上，在北港路
    ，…對方人在車內，伊沒有看到人，林志清告訴伊說是「雞
    仔」；林志清講的是說蔡清標，他拿過來的時候伊跟他說那
    是誰，他說「雞仔」；現在坐在應訊台這裡的是林志清，是
    那一天跟伊去北港路巴士站那裡拿毒品的人等語（見原審卷
    第18 7 、188、197 頁）。另證人郭明忠於偵訊時亦證陳：
    那天是林志清向蔡清標拿的，林志清說是「雞仔」（見同上
    100 年度他字第439 號卷第77頁，證人結文見同卷第81頁）
    。依上開證據調查結果，顯見被告確曾在上開時、地出現，
    被告於偵查中承認當日前往嘉義市○○路上嘉義交流道下之
    巴士客運站旁等語，亦與上開證據調查結果相符，應堪採信
    。
  4.綜上所述，被告所辯，係應林志清之母及妹之要求，而為前
    開供述，所辯純係事後卸責之詞，自難採信。又被告於偵查
    時固供稱：郭明忠打電話給林志清說東西不夠，伊就跟郭明
    忠說，請他要等伊朋友來再補等語（見同上100 年度他字第
    439 號卷第72頁）。惟嗣後被告已於原審審理時坦承並未接
    郭明忠所打之該通電話，亦經證人林志清、郭明忠於原審審
    理時結證在卷（見原審卷第181 、182 、189 頁），顯然被
    告當日晚上並未接到郭明忠「要求補足」海洛因之電話。然
    尚不得以此而遽認被告前開所辯為可採。
  (二)林志清雖於原審審理時證稱毒品係向被告蔡清標取得，非與
    其共同販賣云云；惟對照被告蔡清標於臺灣嘉義地方法院前
    案審理中以證人身分證稱：曾與林志清約在北港路交流道…
    當天係郭明忠與林志清一起來，要向其「車上朋友」拿藥（
    毒品）（見林志清前案99年度訴字第177 號卷第145 、146
    頁），惟就朋友之姓名無法陳述其真實姓名，僅泛稱係水果
    名云云（見林志清前案99年度訴字第177 號卷第149 、150
    頁），然衡諸被告蔡清標目前猶因販賣第一級、第二級毒品
    案件，經臺灣嘉義地方法院檢察署檢察官以98年度偵緝字第
    168 號提起公訴，經臺灣嘉義地方法院98年度訴字第626 號
    刑事判決判處有期徒刑19年，有高等法院被告前案紀錄表一
    紙在卷可證（見本院卷附被告前案紀錄表第15、16頁），並
    有臺灣嘉義地方法院檢察署檢察官98年度偵緝字第168 號起
    訴書附於林志清前案卷可稽（見林志清前案99年度訴字第
    177 號卷第103 至106 頁），故所謂被告以外之「車上朋友
    」一節，顯係被告蔡清標圖避此販毒犯行刑責而為虛構人物
    ，更與證人林志清供稱係被告蔡清標直接交予證人郭明忠一
    節不符，而無足採信；況林志清於接受測謊鑑定時，即以陳
    述書親筆陳述：「郭明忠說我賣他毒品的事，是當天打電話
    給我時候，我正和蔡清標在一起，他說我要東西我帶蔡清標
    拿毒品到北港路巴士站，阿偉直接跟蔡清標拿，後來蔡清標
    回我家蔡清標開車載我出去在車上接到電話阿偉說毒品太少
    了，問我要補還是要退，我問蔡清標他說要補後來又回到原
    來地方補給他。」有陳述書影本一紙附卷可憑（見同上98年
    度偵字第4262號卷第47頁），參諸附表通訊監察譯文第三則
    內證人郭明忠（即Ｂ）對林志清（Ａ）對談內容「Ｂ：阿清
    ，那個這樣人家說不要了，人家說要退啦。那說，我就跟你
    說那都比以前的還少勒。」林志清則接續表示「我叫他退」
    ，林志清欲要求「他」退之「他」顯係另有與林志清共同販
    賣之第三人；況自林志清前案調閱之97年度聲監續字第332
    號通訊監察卷宗內通訊監察譯文觀之，林志清於97年12月21
    日前之同年月7 日至20日間即多次以0000000000號向蔡清標
    聯絡共同販賣毒品予他人之情事，有通訊監察譯文影本在卷
    可稽（見林志清前案99年度訴字第177 號卷第107 至118 頁
    ），被告蔡清標更於林志清前案審理時證稱暨於原審審理時
    供稱：97年10月19日內通訊監察譯文為其通話內容無誤（見
    原審卷第163 頁），被告與林志清二人間顯有長期分工販毒
    之情事，佐以前揭被告蔡清標虛構被告以外之第三人情事，
    顯圖飾卸二人共同販賣情事足認被告透過林志清販賣海洛因
    予郭明忠，係被告蔡清標與林志清本於犯意聯絡而共同分工
    參與販賣之構成要件行為甚明。
  (三)林志清確有於前揭時、地以0000000000號行動電話聯絡郭明
    忠見面，並收受其1 千元後交付毒品一情，為林志清於前案
    臺灣嘉義地方法院99年度訴字第177 號案件審理時供述不諱
    （見林志清前案卷99年度訴字第177 號卷第184 頁），復經
    證人郭明忠於於98年6 月16日偵查中結證明確（見同上98年
    度偵字第4262號卷第21、22頁）。證人郭明忠於原審審理時
    復詰證稱：海洛因是向一個叫志清的拿的，他（指林志清）
    說他跟「雞仔」蔡清標拿的，他幫伊拿1 千元，林志清講的
    是蔡清標等語（見原審卷第187 、188 頁）。另有00000000
    00號（申設登記為郭明忠之妻劉宇軒）及0000000000號（申
    設登記為林志清之母林陳麗玉）申設資料、臺灣嘉義地方法
    院97年度聲監字第421 號、97年聲監續字第332 號通訊監察
    書在卷可憑。至於證人郭明忠於97年12月10日偵查中證稱係
    在嘉義市民生公園處交易云云，對照附表第一則通訊監察譯
    文對話提及「高速公路腳（台語音）」、「人家在坐巴士的
    這裡」，足徵交付毒品地點應係在嘉義市○○路嘉義交流道
    下之客運站旁較據憑信性，97年12月10日就交易地點所為偵
    查中證述自無足採信。
  (四)林志清固於原審審理時結證稱：交付之毒品非海洛因云云，
    惟證人郭明忠收受之毒品係海洛因一節，為證人郭明忠於林
    志清販賣毒品案件之偵、審時證述暨於本案原審審理時結證
    明確。郭明忠於林志清前案偵訊時證述：是林志清走過對面
    的一台轎車，向裡面的人拿海洛因給伊；他（指林志清）拿
    給伊之東西是海洛因；林志清說是「雞仔」拿過來的（見同
    上他字第439 號卷第76、77頁）。伊買的是有監聽譯文的這
    次，買1 千元，海洛因是「號仔」，在北港路下去交流道的
    巴士站交易（同上偵字第4262號卷第22頁）。郭明忠於林志
    清前案臺灣嘉義地方法院審理時結證稱：伊施用海洛因，在
    北港路那次伊買海洛因，我們只買這一次，因為錢是拿給林
    志清，而林志清去拿毒品的；「號仔」就是海洛因等語（見
    林志清前案99年度訴字第177 號卷第132 、133 、141 頁）
    。於原審審理時亦結證稱：伊吃海洛因；當日買海洛因；因
    為當初買的時候是要買海洛因；伊就是買海洛因，拿來的東
    西是粉狀的；那天是要去買海洛因；伊跟林志清說的是伊要
    海洛因不是安非他命；林志清後來交給伊的東西是跟伊等在
    吃的海洛因粉狀一樣的；不是結晶體的「糖仔」，是粉狀的
    ，因為安非他命就是結晶體的；所謂「號仔」就是海洛因；
    那天是買1 千元沒有錯；那天拿的確實是粉狀的東西沒有錯
    ；林志清知道伊在吃海洛因；那天伊確實跟林志清說伊要買
    海洛因等語（見原審卷第186 、190 、191 、192 、193 、
    194 、196 頁）；顯然郭明忠之證詞始終一致。況林志清於
    原審審理時結證稱：當日1 千元拿的量1 包大概是0.1 公克
    安非他命等語（見原審卷第184 頁）。林志清所述如果無訛
    ，則1 千元之只買取0.1 公克安非他命難謂符合常情。再林
    志清於98年9 月18日接受內政部警政署刑事警察局測謊鑑定
    人以熟悉測試法及區域比對法，就測謊之三則問題「一、你
    有沒有在（嘉義縣）北港路巴士站拿海洛因給郭明忠（阿偉
    ），二、有關本案，你有沒有拿毒品給郭明忠，三、有關本
    案，你有沒有在巴士站拿郭明忠的錢」被告均答「沒有」，
    然測試結果均呈「不實反應」，此有內政部警政署刑事警察
    局98年9 月21日刑鑑字第0980130870號測謊鑑定書及其附件
    （見同上偵字第42 62 號卷第51至70頁）在卷可佐。又內政
    部警政署刑事警察局亦屬國內專業之測謊鑑定機構，經以上
    開熟悉測試法及區域比對法，並有鑑定資料表、鑑定說明書
    、測謊儀器測試具結書、測謊圖譜分析量化表、測謊鑑定人
    資歷表等而為專業測試之結果，自具參考價值，（見同上偵
    字第4262號卷第51至70頁）。且與上揭事證適足相互印證，
    因此依上開測謊結果，可知林志清應有販賣第一級毒品給郭
    明忠，但林志清未據實以對，明顯有說謊之事實。
  (五)【按附表第二則話係證人郭明忠持有之0000000000號行動電
    話打給被告林志清所持有0000000000號行動電話，因林志清
    設定轉接至0000000000號遠傳電信股份有限公司系統門號，
    因此該第二則之電話仍係林志清與郭明忠之對話】林志清於
    本院前案審理時雖又辯稱：附表第二則電話非伊與郭明忠之
    對話云云；惟參以前案臺灣嘉義地方法院就嘉義縣警察局99
    年3 月25日嘉縣警刑偵二字第0990075023號函文檢送之通訊
    監察光碟（見林志清前案99年度訴字第177 號卷第48頁）勘
    驗結果，有勘驗筆錄及附件（即本判決附表）可稽（見林志
    清前案99年度訴字第177 號卷第64至67頁），其中第二則通
    訊監察譯文部分，係證人郭明忠撥打至林志清使用之行動電
    話，其內容一方面有如附表第二則通訊監察譯文內容說話聲
    （又持續有電話應扣後未接時之嘟嘟聲後），但最後第32秒
    時則又有「您所撥的電話無回應」之聲音，林志清究有無與
    證人郭明忠於電話接通後對談一節，經林志清前案臺灣嘉義
    地方法院審理時向內政部警政署刑事警察局函查結果，實係
    因監察目標即0000000000號設定轉接（按：轉接至00000000
    00號係遠傳電信股份有限公司系統門號），監察系統將後續
    轉接動作視為「接聽」動作，故自通話建立開始響鈴時，即
    進行監察，因此該通「無回應」電話監察所得內容應為發話
    方0000000000號當時之背景聲音，此有該局99年6 月18日刑
    通字第0990074531號函及附件「證據瀏覽器」畫面說明、及
    遠傳電信股份有限公司行動電話基本資料查詢回覆在卷可佐
    （見林志清前案99年度訴字第177 號卷第121 至125 頁、
    190 頁) ，則自三則譯文前後撥打電話時間接續以觀，第二
    則通訊監察譯文時仍係處於證人郭明忠持有0000000000號行
    動電話時與林志清交談之聲音無疑，復參以證人郭明忠於該
    案偵查中暨原審審理時結證稱：「號仔」即海洛因（見同上
    偵字第4262號卷第22頁、原審卷第194 頁），該案審理中結
    證稱：我忘記第二通電話（按：指第二則譯文內容）但我記
    得我跟林志清說現在很貴又很少（見林志清前案99年度訴字
    第177 號卷第134 頁）；對照前揭測謊鑑定書、及證人郭明
    忠一再證述其有自林志清處收受價值1 千元份量之海洛因等
    證述互核觀之，林志清當日交付予證人郭明忠之毒品確係海
    洛因一節，當屬無疑，而且附表第二則通話亦係證人郭明忠
    持有之0000000000號行動電話打給林志清所持有0000000000
    號行動電話，因林志清設定轉接至0000000000號遠傳電信股
    份有限公司系統門號，因此該第二則之電話仍係林志清與郭
    明忠之對話，是林志清屢稱附表第二則之電話非證人郭明忠
    打給伊云云，純係欲逃避伊所交給郭明忠非第一級毒品海洛
    因之罪責云云，但被告與林志清所共同販賣給郭明忠係第一
    級毒品海洛因之事實，依證人郭明忠已證述甚詳在卷足稽，
    是被告與林志清共同販賣第一級毒品海洛因，甚為明顯。
  (六)本院另案審理林志清前案時將附表三則電話送法務部請調查
    局、內政部警政署刑事警察局鑑定結果：法務部調查局以99
    年12月13日調科參字第09900571650 號法務部調查局聲紋鑑
    定報告書「鑑定結果：送驗待鑑光碟經檢驗結果：來函之判
    決書附表三則監察錄音內容，均因錄音品質不佳，致聲紋共
    振峰（Formant)圖譜特徵模糊，不符合聲紋鑑定條件，無法
    進行聲紋比對鑑定等情」；內政部警政署刑事警察局則以10
    0 年1 月19日刑鑑字第0990180044號函復稱：「有關語音鑑
    定，本局係採本文相關方式，比對樣本需同音同字之語音，
    本案送鑑語音樣本，經檢視結果，各待鑑語音（97年10月21
    日監察錄音3 則）之錄音內容均不同，不符前揭同音同字之
    需求，因此本案無法辦理」等情，並分別有上開法務部請調
    查局、內政部警政署刑事警察局鑑定結果之函二件附於本案
    上訴審卷內足稽（見本院99年上訴字第907 號卷第84至86頁
    、1 06頁），惟附表三則錄音電話雖因「錄音品質不佳，不
    符合聲紋鑑定條件，無法進行聲紋比對鑑定」及「各待鑑語
    音（97年10月21日監察錄音三則）之錄音內容均不同，不符
    前揭同音同字之需求，無法辦理鑑定」等情，但林志清有於
    上揭時地販賣第一級毒品海洛因給證人郭明忠事實已甚為明
    確，雖無法鑑定附表之三則電話監察錄音，亦無解於林志清
    有販賣第一級毒品海洛因之犯行，況林志清僅坦承第一則、
    第三則之電話監察錄音為其對話之聲音，但對於在第二則電
    話監察錄音有說到「號仔」（即第一級毒品海洛因之意）則
    否認其之對話，顯見林志清係恐遭判處販賣第一級毒品海洛
    因之罪刑而故為推卸之詞，則益足證明林志清與被告共同販
    賣海洛因甚為明顯。
  (七)按販賣毒品者被證人供出來源而遭法辦後，為避免遭受重刑
    追訴，除有部分被告完全否認其事者外，大多避重就輕，諉
    稱其係與證人合資購買毒品，或其係代證人向他人購買毒品
    云云，以圖混淆卸責，而在警、偵訊時供出被告販毒之證人
    ，為免得罪被告而不利於己，亦常於事後翻異前供改稱其係
    與被告合資購買毒品或其係請被告代其向他人購買毒品，警
    詢時所供係警方強迫其指證被告，並非實在云云，以圖掩飾
    其在警詢時指證被告之事實而協助被告卸責，此種情形在法
    院審判實務上所見甚為普遍，其原因除基於被告與證人本身
    趨吉避凶之人性自然心理之外，其主要原因係在於所謂「合
    資購買」、「代為向他人購買」其外觀行為即「交貨取款」
    之動作，均與販賣（或轉賣）毒品行為表現相同，三者間甚
    難由外觀行為加以區分，而前二者與販賣毒品行為唯一不同
    之處，僅係在於行為人主觀上是否有營利之意思，及是否有
    從轉手毒品中獲取利潤之區別而已，而行為人主觀上是否有
    販賣之意圖與其是否有從交貨取款之行為中獲取利潤，則甚
    難取得證人證述以外之直接證據資料加以證明，因此，被告
    基於保護自己之本能，往往採取此類辯解，以圖混淆真相而
    脫免刑責，至證人為免得罪被告對己不利，亦往往改以相同
    之說法，俾便協助被告卸責。再者施用毒品者，均應有其毒
    品來源，且施用毒品者之間彼此互通有無而零星販賣之情形
    亦甚為普遍，如上手有毒品，自可直接將毒品販賣予需用者
    ，如上手無毒品，亦可由該上手向再上手取得毒品後轉賣予
    需用者，且轉賣可獲取相當差價及利潤，而合資購買，對於
    出面向上手購買毒品再轉交者並無利可圖，且毒品原可依購
    買者資力之不同而增減其購買之份量，並無必須與他人合資
    購買之必要性存在，基於人類圖利自己之本能以觀，一般毒
    品施用者大多習於利用轉手毒品之機會牟取利益（相當於轉
    賣行為），茍非有特殊情事，較少以所謂「合資購買」之方
    式取得毒品，雖有謂合資購買毒品份量較多，較為便宜云云
    ，然毒品係違禁物，物稀價昂，貨源取得不易，並非一般滯
    銷商品須以打折或多買多送之方式促銷，尚難認有所謂購買
    較多較便宜之情事，因此所謂「合資購買毒品」，在理論上
    固有其存在之或然性，然依實際情況言，多半係基於施用毒
    品者彼此間具有較特殊之關係或交情（例如夫妻、兄弟或感
    情極佳之朋友等）之前提下，始較有存在之情形，而在不具
    有上述特殊關係之情形下，事實上較為罕見。
  (八)林志清於前案臺灣嘉義地方法院審理中抗辯暨於原審審理時
    證稱：係合資購買安非他命而非販賣交付毒品云云，證人郭
    明忠於前案臺灣嘉義地方法審理時暨於原審審理時雖均證稱
    ：係伊與林志清各出1 千元合資購買海洛因，偵查中未提及
    合資係因意思有誤差云云（見林志清前案99年度訴字第177
    號卷第132 頁、原審卷第188 頁），惟對照臺灣嘉義地方法
    院前案勘驗所得如附表之通訊監察譯文第三則（見林志清前
    案99年度訴字第177 號卷第67、68頁）內證人郭明忠（即Ｂ
    ）對林志清（Ａ）對談內容「Ｂ：阿清，那個這樣人家說不
    要了，人家說要退啦。那說，我就跟你說那都比以前的還少
    勒。」林志清則接續表示「我叫他退」，嗣證人郭明忠再表
    示「Ｂ：那是要退，還是要怎樣？」林志清又表示「Ａ：補
    啊」，則林志清對證人郭明忠因認取得之海洛因數量過少而
    為補量或退貨之要求，能自為決定補或退，顯係居於出賣人
    地位，倘二人係合資購買而與僅居於買受者地位，衡諸一般
    經驗法則，殊能代賣方逕為決定，況證人郭明忠於偵查中即
    明白證述：譯文內容（指警卷所附通訊監察譯文）其向林志
    清買1 千元海洛因，…其取得海洛因先置於口袋，係騎車一
    段路後始拿出觀看而覺份量過少，乃推說係代友人購買、太
    少人家不要而要求補貨（見同上偵字第4262號卷第21至22頁
    ），明白表示係林志清販入毒品，於合資一情全未提及，殊
    無所謂意思表達有「誤差」情形可比；況其就合資金額究係
    共1 千元或各1 千元（見林志清前案99年度訴字第177 號卷
    第132 、135 頁）先後歧異，其關於合資部分之供述憑信性
    薄弱；且被告與林志清係販賣海洛因給證人郭明忠，並非二
    人合資向他人購買之偵查中證述，與通訊監察錄音之內容相
    符，應以其在98年6 月16日偵查中證述為可採，林志清於偵
    查中初稱不認識且未交付毒品予證人郭明忠，嗣測謊未通過
    後又稱未交付毒品予證人郭明忠，並稱係合資云云，證人郭
    明忠嗣後亦翻異前詞，改稱是合資云云，顯係迴護之詞，此
    部分證述尚不足採為有利被告與林志清之認定，其販賣海洛
    因予證人郭明忠一節，即足認定。
  (九)近來政府為杜絕毒品之氾濫，對於查緝施用及販賣毒品之工
    作，無不嚴加執行，販賣毒品罪又係重罪，設若無利可圖，
    衡情一般持有毒品之人當無輕易代購海洛因或無償轉讓他人
    而甘冒於再次向他人購買時，而有被查獲移送法辦危險之理
    。且毒品海洛因，可任意分裝或增減其份量，而每次買賣之
    價量，亦隨時隨雙方關係之深淺、當時之資力、需求程度及
    對行情之認知等因素，機動的調整，因之販賣之利得，除經
    坦承犯行，或價量均臻明確外，委難察得實情，職是之故，
    縱未確切查得販賣賺取之實際差價，但除別有事證，足認係
    按同一價格轉讓，確未牟利外，尚難執此認非法販賣之事證
    有所不足，致知過坦承者難辭重典，飾詞否認者反得逞僥倖
    ，而失情理之平；本件被告雖矢口否認有販賣毒品海洛因之
    犯行，使本院無從確認被告販賣可得之利潤。惟按販賣海洛
    因價格本無固定，隨供需雙方資力、關係深淺、需求數量、
    貨源充裕與否、販賣者對於資金需求程度，及政府查緝態度
    ，據為風險評估而機動調整價格，且販賣者從各種價差、量
    差或係純度謀取利潤，方式或有差異，然其圖利之目的，殊
    無二致，被告蔡清標與林志清所為上開販賣第一級毒品犯行
    ，雖未查扣所販賣之毒品，而無從察知其販賣毒品確實數量
    與純度，然販賣者可於分裝時，從量差或調整純度之高低謀
    取利潤，故除行為人坦承其買、賣之差價或有帳冊扣案可查
    考外，不能因其未吐實，致無法精確計出差額，即否定其有
    營利之意圖；是由上情以觀，若被告無法從中牟取利潤，其
    又何需甘冒為警緝獲之風險而花費勞力、時間、費用，故堪
    認被告販賣第一級毒品海洛因之行為，確與林志清有從中牟
    取利潤營利之意圖甚明。
  (十)綜上所述，勾稽以觀，被告蔡清標與林志清共同販賣第一級
    毒品海洛因予證人郭明忠一節，至為灼然，被告上開所辯無
    非臨訟卸責之詞，均無足採。本件事證明確，被告犯行即堪
    認定。
二、論罪科刑:
  (一)按「行為後法律有變更者，適用行為時之法律。但行為後之
    法律有利於行為人者，適用最有利於行為人之法律。」刑法
    第2 條第1 項定有明文。查被告行為後，毒品危害防制條例
    於98年5 月5 日經立法院三讀通過修正部分條文，經總統於
    98 年5月20日公布，於公布後6 個月即98年11月20日生效施
    行，修正前毒品危害防制條例第4 條第1 項之販賣第一級毒
    品罪，法定刑併科罰金新臺幣一千萬元，修正後法定刑併科
    罰金為新臺幣二千萬元，法定刑併科罰金由新臺幣一千萬元
    提高為二千萬元，是比較新、舊法之結果，以修正前之法律
    較有利於被告，爰依刑法第2 條第1 項前段，適用行為時即
    修正前法律論處。
  (二)海洛因屬毒品危害防制條例第2 條第2 項第1 款所列之第一
    級毒品，核被告所為，係犯修正前毒品危害防制條例第4 條
    第1 項之販賣第一級毒品罪。其因販賣第一級毒品而持有毒
    品之低度行為，為其販賣之高度行為所吸收，不另論罪。被
    告與共犯林志清間就前開犯行，有犯意聯絡及行為分擔，均
    為共同正犯。又被告前因違反麻醉藥品管理條例、藥事法等
    案件，經臺灣嘉義地方法院82年度訴字第793 號及82年度訴
    字第988 號判決分別判處有期徒刑7 月、6 月及有期徒刑5
    年4 月確定，並經臺灣嘉義地方法院83年度聲字第89號裁定
    應執行有期徒刑6 年確定（第一部分），於84年10月24日因
    縮短刑期假釋出監。復因違反麻醉藥品管理條例及藥事法等
    案件，經臺灣嘉義地方法院85年度訴字第466 號判決判處有
    期徒刑4 年6 月、7 月、7 月，應執行有期徒刑5 年5 月確
    定，並與前開假釋經撤銷應執行殘刑有期徒刑3 年9 月又21
    日部分接續執行，再於91年1 月31日因縮短刑期假釋出監。
    再因違反動產擔保交易案件，經臺灣嘉義地方法院93年嘉簡
    字第913 號判決判處有期徒刑3 月確定（第二部分），嗣後
    前開第一部分於96年7 月16日經本院96年度聲減字第615 號
    裁定有期徒刑7 月、6 月部分減為有期徒刑3 月又15日、3
    月，與有期徒刑5 年4 月部分定應執行有期徒刑5 年5 月又
    15 日 確定，而前開假釋再經撤銷應執行殘刑有期徒刑2 年
    7 月又18日部分，復與前開第二部分有期徒刑3 月減為1 月
    又15 日 部分接續執行，甫於96年7 月16日因徒刑執行完畢
    出監（原判決誤載被告於96年6 月30日縮刑期滿執行完畢，
    應予更正），有臺灣高等法院被告前案紀錄表在卷可稽，被
    告於受有期徒刑之執行完畢後，5 年以內故意再犯本件有期
    徒刑以上之罪，為累犯，法定罰金刑部分應依刑法第47條第
    1 項規定，論以累犯並加重其刑（按死刑、無期徒刑不得加
    重）。
  (三)按刑之量定，為求個案裁判之妥當性，法律固賦予法院裁量
    權，但此項裁量權之行使，除應依刑法第57條規定，審酌行
    為人及其行為等一切情狀，為整體之評價，並應顧及比例原
    則與平等原則，使罪刑均衡，輕重得宜，以契合社會之法律
    感情。又刑法第59條規定犯罪之情狀可憫恕者，得酌量減輕
    其刑，其所謂「犯罪之情狀」，與同法第57條規定科刑時應
    審酌之一切情狀，並非有截然不同之領域，於裁判上酌減其
    刑時，應就犯罪一切情狀，予以全盤考量，審酌其犯罪有無
    可憫恕之事由（即有無特殊之原因與環境，在客觀上足以引
    起一般同情，以及宣告法定低度刑，是否猶嫌過重等等），
    以為判斷。按修正前販賣第一級毒品罪之法定刑為「死刑或
    無期徒刑；處無期徒刑者，得併科新臺幣一千萬元以下罰金
    」，惟該條科以重刑乃考量販毒品與運輸、製造及意圖製造
    而栽種等易於流毒廣泛情形者等相類，而有設特別法嚴禁毒
    害之宗旨（立法理由參照），惟販毒者販賣毒品之原因、動
    機不一，販賣地位或有大、中、小盤甚或偶起意販賣者，販
    出數量相比常有懸殊相異，惟應處之法定刑則僅死刑、無期
    徒刑之別，倘一律無視行為人犯罪情節輕重，均以前揭重度
    自由刑相繩，於若干諸如販出數量甚少、甚或僅於偶而滿足
    吸毒者友儕間毒癮者等例，與前揭避免流毒廣泛、設特別法
    以重刑嚴禁毒害之立法意旨相較以觀，行為人違法行為之具
    體惡害程度情節輕微而委有顯可憫恕之情狀，應有適用刑法
    第59條之規定酌減情狀，期使個案量刑無悖於立法意旨而臻
    允當。查被告販賣第一級毒品之行為，雖無視國家對於杜絕
    毒品危害之禁令，行為固屬不當，應予非難，然其僅販售金
    額1 千元價值之毒品，數量不多，其散播毒品之範圍及數量
    有限，犯罪之情節尚非至惡，其因一時貪念，致罹重典，相
    對於掌控毒品上游來源之長期大量販賣毒品之大毒梟而言，
    其對社會治安及國民健康之危害顯然較小，從被告犯案情節
    觀之，倘就其上揭販賣第一級毒品犯行部分，遽處以依毒品
    危害防制條例第4 條第1 項死刑或無期徒刑，不免予人情輕
    法重之感，更無從與大毒梟之惡行有所區隔，是其販賣第一
    級毒品之犯罪情狀相較於法定之重刑，在客觀上足以引起一
    般人之同情，情節尚堪憫恕，爰依刑法第59條之規定酌減其
    刑，法定罰金刑部分並依例先加後減之。
三、原審適用毒品危害防制條例第4 條第1 項（修正前）、第19
    條第1 項，刑法第11條、第2 條第1 項、第28條、第47條第
    1 項、第59條之規定，並審酌被告前多次犯毒品危害防制條
    例等罪，其販毒牟利之動機、目的，利用電話聯絡手段，依
    其陳述其為初中肄業，父、母均不在人世，雖曾結婚，但已
    離婚，子女由其前妻扶養，平日以開計程車維生，每月收入
    約為3 萬多元，其販賣毒品數量對他人身心及社會治安之危
    害，販賣之次數、所得暨其與林志清在本案販賣毒品海洛因
    中所扮演之角色、關係等一切情狀，量處有期徒刑16年。又
    以本件未扣案0000000000號行動電話（含ＳＩＭ卡）一支，
    係另案共同正犯林志清所有，供本案販賣第一級毒品犯罪所
    用之物，價值700 元，臺灣地方法院檢察署100 年度執從字
    第64號林志清毒品案件販賣毒品所得追繳1,700 元（未扣案
    手機價值700 元），業經判決確定，並已由林志清保管款內
    提領1,700 元辦理追繳其販毒所得，原物（手機）具特定性
    ，並無重複執行之疑慮，無庸諭知連帶沒收，唯本件手機全
    部不能沒收，並已追繳手機價值700 元，有重複執行之疑慮
    ，基於共犯各負全部責任之理論，應依毒品危害防制條例第
    19 條 第1 項宣告未扣案0000000000號行動電話（含ＳＩＭ
    卡）壹支，沒收，如全部或一部不能沒收時，連帶追徵其價
    額。未扣案之被告販賣第一級毒品所得之1 千元，係被告與
    另案共同正犯林志清販賣本案第一級毒品罪所得之財物，應
    依毒品危害防制條例第19條第1 項宣告連帶沒收，如全部或
    一部不能沒收時，連帶追徵其價額。本院經核其認事用法，
    均無不當，量刑亦稱妥適。被告上訴意旨，猶執前詞，否認
    犯罪，為無理由，應予駁回。
據上論結，應依刑事訴訟法第368條，判決如主文。
本案經檢察官李傳來到庭執行職務。
中    華    民    國   100    年    11    月    30    日
                  刑事第七庭    審判長法  官  李文福
                                      法  官  陳顯榮
                                      法  官  翁金緞
以上正本證明與原本無異。
如不服本判決應於收受送達後10日內向本院提出上訴書狀，其未
敘述上訴理由者，並得於提起上訴後10日內向本院補提理由書（
均須按他造當事人之人數附繕本）「切勿逕送上級法院」。
                                      書記官  歐貞妙
中    華    民    國   100    年    11    月    30    日
附錄本案論罪科刑法條全文：
毒品危害防制條例第4條第1項（修正前）
製造、運輸、販賣第一級毒品者，處死刑或無期徒刑；處無期徒
刑者，得併科新臺幣1 千萬元以下罰金。
【附表】：
┌───────────────────────┐
│第一則：                                      │
│1.日期時間:97 年 10 月 21 日 21 時 03 分 16 秒│
│           至21時04分22秒共1分6秒             │
│2.發話人 - 0000000000 (A)                     │
│  發話人 - 0000000000 (B)                     │
│3.通話內容 A: 你在哪裡?                       │
│           B: 你在哪裡?                       │
│           A: 我在那個，在這邊那個有沒有，人家│
│              在坐巴士的這裡。                │
│           B: 現在在哪? 哪裡啦? 哪裡?         │
│           A: 你、你，我怎麼沒看到你?         │
│           B: 沒有啦，我現在才剛要到而已。你說│
│              哪裡啦?                         │
│           A: 你就直直來(台語音)就對了。      │
│           B :哪裡?那你也要跟我說在那裡的一個 │
│              目標。                          │
│           A: 你就直直來 (台語音 )，快要到高速│
│              公路腳 (台語音 )啦。            │
│           B:好啦，好。                       │
├───────────────────────┤
│第二則:                                       │
│1.日期時間:97 年 10 月 21 日 21 時 07 分 47   │
│  秒至 21 時 08 分 20 秒共 33 秒              │
│2.監察電話: 0000000000 (呼叫方向-受話)        │
│  非監察電話: 0000000000                      │
│3.內容：                                      │
│  第 03 秒: 在家裡吃號仔 (台語音 )就好。      │
│  第 05 秒: 號仔較貴又較少 (台語音 )。好。好。│
│  第 07 秒: 這樣喔。                          │
│  第 14 秒: 暗了啦 (台語音)                   │
│  第 15 秒: 好。                              │
│  第 32 秒:您所撥的電話無回應。               │
├───────────────────────┤
│第三則:                                       │
│1. 日期時間: 97 年 10 月 21 日 21 時11 分 31  │
│    秒至 21 時 12 分 18 秒共 47 秒            │
│2. 受話人 - 0000000000 (A)                    │
│   發話人 - 0000000000 (B)                    │
│3. 通話內容：                                 │
│   A:嘿。                                     │
│   B:喂。                                     │
│   A:嘿。                                     │
│   B: 阿清，那個這樣人家說不要了，人家說要退啦│
│      。那說，我就跟你說那都比以前的還少勒。你│
│      。                                      │
│   A: 我，好啦。                              │
│   B: 不然就說。                              │
│   A: 我叫他退。                              │
│   B: 不然你就看他們有要補嗎? 還是怎樣。      │
│   A:好，你現在過來。                         │
│   B:啥?                                      │
│   A:一樣在剛剛那裡啦。                       │
│   B: 嘿，怎樣?                               │
│   A: 現在馬上過去啦。                        │
│   B: 那是要退，還是要怎樣?                   │
│   A: 補啊。                                  │
│   B: 要補嘛。                                │
│   A:嘿。                                     │
│   B:喔，好啦，好。                           │
└───────────────────────┘